# 收入确认方式

提问人：arvin_lirui 时间：2018-03-12 15:10:39
陈老师，你好 咨询下如下业务如何确认收入比较合理 《电视剧特效制作合同》制作周期 150 天，如 150 日的制作周期届满，电视剧仍未取得《电视剧发行许可证》，则乙方仍应当为甲方提供特效制作服务，直到电视剧取得发行许可证之日止，甲方无需另行支付费用。

回答人：chenyiwei
1 、对该剧能否顺利取得发行许可证，其可能性能否合理估计？（例如，依据以往接受广电主管部门审查的经验） 2 、如果未取得发行许可证，是否已承诺的制作费也无法收到？ 3 、在未取得发行许可证的情况下，是否需对本企业制作的特效进行重大改动，能否合理估计由此需发生的追加成本金额？

提问人：arvin_lirui 时间：2018-03-14 10:32:57
一、根据下述不同合同类型的合同条款如何确认收入（该类业务可否在完工交付经甲方验收合格后一次性确认收入，还是需按完工百分比法确认收入） （一）《电视剧特效制作合同》类型 1 相关合同条款：乙方的工作内容包括，（ 1 ）拍摄前期特效工作，（ 2 ）拍摄期间特效工作，（ 3 ）后期制作特效工作....... 制作周期 150 天，如 150 日的制作周期届满，电视剧仍未取得《电视剧发行许可证》，则乙方仍应当为甲方提供特效制作服务，直到电视剧取得发行许可证之日止，甲方无需另行支付费用。（说明：①对该剧能否顺利取得发行许可证，其可能性不能合理估计，但根据过往经验，尚未出现甲方电视剧无法取得发行许可证的情况 ②如果未取得发行许可证，前期阶段已经收取的制作费无需归还，最后一期已承诺的制作费可以收回 ③目前尚未出现甲方电视剧无法取得发行许可证的情况，暂无法判断在未取得发行许可证的情况下，是否需对本企业制作的特效进行重大改动，且无法合理估计由此需发生的追加成本金额。 （二）《电视剧特效制作合同》类型 1 相关合同条款：因本剧尚在筹划准备阶段，经甲、乙双方友好协商，同意以预计工作量签署本合同，暂定甲方委托乙方为本剧制作电脑特效的时长为 1000 分钟，最终乙方制作时长以甲方交付给乙方的定剪素材时长为准，如最终本合同签署的制作费用或制作时长有变化，双方同意另行签署特效制作的补充合同，补充合同具有同等的法律效力......乙方于2018 年 3 月 31 日前交付全部回插好特技的全剧整集视频文件，具体拍摄及制作方案（包括但不限于各阶段工作进度要求等）由甲乙双方另行以书面形式分阶段逐步确认........。（说明：该合同未约定“制作周期届满，电视剧仍未取得《电视剧发行许可证》，则乙方仍应当为甲方提供特效制作服务，直到电视剧取得发行许可证之日止，甲方无需另行支付费用”） （三）《电视剧特效制作合同》补充合同：经双方确认一致，乙方为甲方所提供的电脑特效制作超出原定特效时长 200 分钟，乙方为本剧所提供的全部特效时长共计 500分钟........乙方须不迟于 2017 年 10 月 20 日完成本剧全部特效时长并交付给加甲方确认，乙方完成电脑特效制作交付甲方的方式为：分批交付。即乙方须电脑特效交付给甲方确认。甲方自收到乙方分批交付的各批特效成果后的 3 个工作日内予以确认，如甲方认为需要修订，则乙方须自收到甲方修改意见 3 个工作日内给予完善直至达到甲方验收标准。 二、 完工百分比法的适用条件？

回答人：chenyiwei
本质上还是一个对合同履行的结果能否可靠估计的问题，应对照收入准则（ 2006 ）第十一条各项条件判断。如果不确定性大，不排除只能按已发生且预计可收回的成本确认收入。

提问人：arvin_lirui 时间：2018-03-15 09:42:21
一份合同有几个小阶段组成，每个阶段的毛利差异很大，按完工百分比确认的话，毛利就平均化了？

回答人：chenyiwei
这种情况下各阶段的毛利平均化反而是合理的，除非有证据证明每个阶段都是单独的履约义务，且有可靠证据证明其单独售价。